【裁判字號】    99,審訴,130
【裁判日期】    990304
【裁判案由】    違反藥事法
【裁判全文】
臺灣士林地方法院刑事判決             99年度審訴字第130號
公  訴  人  臺灣士林地方法院檢察署檢察官
被      告  甲○○
上列被告因違反藥事法案件，經檢察官提起公訴（99年度偵字第
91號），被告於準備程序中就被訴事實為有罪陳述，本院合議庭
裁定由受命法官獨任改依簡式審判程序審理，並判決如下：
    主  文
甲○○明知為禁藥而轉讓，累犯，處有期徒刑柒月。
    事  實
一、甲○○（綽號「金輝」）曾因施用毒品案件，經本院於民國
    96年4 月17日以95年度湖簡字第147 號判決處有期徒刑5 月
    確定；又因竊盜案件，經本院於96年2 月12日以96年度士簡
    字第76號判決處有期徒刑3 月確定；再因施用毒品案件，經
    本院於96年7 月31日以96年度易字第1247號判決處有期徒刑
    7 月確定。前2 案經本院裁定減刑並定應執行有期徒刑3 月
    又15日確定，再與最後1 案接續執行後，於97年4 月18日縮
    刑期滿執行完畢，猶不知悔改，其明知甲基安非他命係行政
    院衛生署明令公告之毒害藥品，屬藥事法第22條第1 款規定
    之禁藥，不得轉讓，竟基於轉讓之犯意，於98年4 月16日20
    時19分45秒、98年4 月16日20時39分37秒、98年4 月16日21
    時31分31秒、98年4 月16日21時44分21秒許，持用門號0000
    000000號行動電話與呂慧臻持用門號0000000000號行動電話
    聯繫，騎駛機車前往臺北縣淡水鎮○○○道之皇帝廟搭載呂
    慧臻後，於當日晚上10時許，在臺北縣淡水鎮○○○道之淡
    江小鎮旅館房間，無償轉讓禁藥甲基安非他命0.5 公克予呂
    慧臻，檢察官指揮警方實施通訊監察，發現上情，而於98年
    5 月24日下午5 時20分許，因呂慧臻另涉犯販賣第二級毒品
    甲基安非他命案件（另由檢察官偵查中），經警拘提到案詢
    問，始悉全情。
三、案經臺北縣政府警察局金山分局報告臺灣士林地方法院檢察
    署檢察官偵查起訴。
    理  由
一、上開犯罪事實，業據被告甲○○於警詢、檢察官偵查中及本
    院審理時坦承不諱，核與證人呂慧臻於警詢、偵查中結證之
    情節相符，而證人呂慧臻確實施用甲基安非他命，除據其於
    偵查中供承明確，並有刑案人犯在監所資料1 紙附卷（參見
    偵查卷第89頁）可憑，復有被告於上開時間持用門號000000
    0000號行動電話與呂慧臻持用門號0000000000號行動電話之
    通訊監察譯文1 份在卷可認，應甚明確，足認被告確有無償
    轉讓上開禁藥甲基安非他命予呂慧臻施用之行為，本件事證
    明確，被告犯行洵堪認定，應依法論科。
二、按安非他命類業經行政院衛生署於69年12月8 日以衛署藥字
    第301124號公告自69年12月8 日起禁止輸入、製造，自70年
    6 月1 日起禁止販賣，並於75年7 月11日衛署藥字第597627
    號公告一概禁止使用，此有該等函文可查，自屬藥事法所規
    範之禁藥。又被告行為時毒品危害防制條例第8 條第2 項之
    轉讓第二級毒品罪及藥事法第83條第1 項之轉讓禁藥罪，同
    有處罰之規定，而該時毒品危害防制條例第8 條第6 項規定
    ，轉讓毒品達一定數量者，加重其刑至2 分之1 ，其標準由
    行政院定之。依行政院於93年1 月7 日發布之「轉讓持有毒
    品加重其刑之數量標準」第2 條規定：「轉讓、持有毒品達
    一定數量者，加重其刑至2 分之1 ，其標準如下：一、第一
    級毒品：淨重5 公克以上。二、第二級毒品：淨重10公克以
    上。：：前項所稱淨重，指除去包裝後之毒品重量。」。本
    件依被告供述轉讓予呂慧臻甲基安非他命之數量為0.5 公克
    ，尚未達加重刑罰之標準，則毒品危害防制條例第8 條第2
    項於92年7 月9 日總統令修正公布，於93年1 月9 日施行，
    該條項之轉讓第二級毒品罪之法定最重本刑為有期徒刑5 年
    ，被告無法定加重其刑之事由，而藥事法第83條第1 項之轉
    讓禁藥罪，係於93年4 月21日修正公布，同年月23日施行，
    其法定最重本刑為有期徒刑7 年，2 者相較，後者為後法且
    為重罪，依法條競合關係，應適用較重之後法論以藥事法第
    83條第1 項之轉讓禁藥罪。
三、核被告甲○○所為，係犯藥事法第83條第1 項之轉讓禁藥罪
    。又其轉讓第二級毒品甲基安非他命前持有第二級毒品安非
    他命之低度行為，應為轉讓之高度行為所吸收，不另論罪。
    再被告有上述前科執行情形，此有臺灣高等法院被告前案紀
    錄表在卷可憑，其於前案有期徒刑執行完畢後，5 年內故意
    再犯有期徒刑以上之本罪，為累犯，應依法加重其刑。爰審
    酌被告無償轉讓禁藥供他人施用，助長社會不良風氣，戕害
    國民身心健康，然其所轉讓之數量非鉅，且其所轉讓對象僅
    1 人，復於犯後尚能坦承犯行，及其品行、犯罪之動機、目
    的、手段、智識程度及犯罪所生之危害等一切情狀，參酌公
    訴人之求刑，量處如主文所示之刑，以示儆懲。
據上論斷，應依刑事訴訟法第273 條之1 第1 項、第299 條第1
項前段，藥事法第83條第1 項，刑法第11條前段、第47條第1 項
，判決如主文。
本案經檢察官江耀民到庭執行職務。
中    華    民    國    99    年    3     月    4     日
                  刑事第一庭法  官  雷雯華
以上正本證明與原本無異。
如不服本判決，應於收受判決後10日內向本院提出上訴書狀，並
應敘述具體理由。其未敘述上訴理由者，應於上訴期間屆滿後20
日內向本院補提理由書 (均須按他造當事人之人數附繕本)「 切
勿逕送上級法院」。
                            書記官  陳麗津
中    華    民    國    99    年    3     月    4     日
附錄本案論罪科刑法條之依據:
藥事法第83條第1 項
明知為偽藥或禁藥，而販賣、供應、調劑、運送、寄藏、牙保、
轉讓或意圖販賣而陳列者，處7 年以下有期徒刑，得併科新臺幣
5 百萬元以下罰金。

司法院資訊處製作；財團法人民間司法改革基金會備份。
